# IPO 板块变化，审计费等与发行权益性证券直接相关费用资本化问题

提问人：天道酬勤三四年 时间：2023-02-06 11:06:13
请教陈老师，公司 2022 年度计划在国内A股上市，后公司经营战略变化， 2023 年年中修改计划为在H股上市，审计机构也由原国内A会计师事务所，变更为四大B会计师事务所。 2022 年度公司已将A会计师事务所的审计费作资本化处理，请问该审计费在 2023 年应如何调整？是在 2023 年费用化处理，还是追溯调整到 2022 年度费用化处理？

回答人：chenyiwei
由于变更上市地，需重新聘请具有境外资本市场执业经验的中介机构，新聘请的中介机构需重新开始实施尽调和规范等工作，此前为境内上市目的而聘请境内中介机构所作的工作对新的上市目标基本无用，故应将此前已资本化的IPO中介机构费用予以全部费用化处理。
事实上，在IPO进程的早期阶段，最终成功尚有重大不确定性时即进行中介机构费用的资本化是很不谨慎的做法，很可能属于前期差错。故需考虑对报表进行前期差错更正处理。